【裁判字號】    99,聲,449
【裁判日期】    991229
【裁判案由】    行使權利
【裁判全文】
臺灣嘉義地方法院民事裁定               99年度聲字第449號
聲  請  人  聯邦商業銀行股份有限公司
法定代理人  李憲章
代  理  人  蕭宏澤
相  對  人  陳清欽
上列當事人間因擔保提存事件，聲請人聲請通知相對人限期行使
權利，本院裁定如下：
    主      文
相對人應於本裁定送達後二十日內，就其因本院九十六年度執全
字第一二三二號假扣押執行所受損害，向聲請人行使權利，並向
本院提出為行使權利之證明。
聲請程序費用由相對人負擔。
    理      由
一、按訴訟終結後，供擔保人得聲請法院通知受擔保利益人於一
    定期間內行使權利，並向法院為行使權利之證明，民事訴訟
    法第104條第1項第3款後段定有明文。依同法第106條規定，
    上開有關供訴訟費用擔保之規定，於因假扣押供擔保之情形
    準用之。又所謂訴訟終結，在因假扣押或假處分所供擔保之
    場合，因該擔保係為保障受擔保利益人因假扣押或假處分所
    受損害而設，倘執行法院已依假扣押或假處分裁定為假扣押
    或假處分之執行，則在執行法院撤銷執行程序前，受擔保利
    益人所受損害仍可能繼續發生，損害額既未確定，自難強令
    其行使權利，故必待假扣押或假處分之執行程序已撤銷，始
    得謂為訴訟終結（最高法院91年度臺抗字第490 號、93年度
    臺抗字第71號裁定、95年度臺抗字第318 號裁定意旨參照）
    。
二、本件聲請意旨略以：聲請人與相對人間假扣押事件，聲請人
    前依本院96年度裁全字第2050號假扣押裁定，提供中央政府
    建設公債95年度甲類第1期債票共計新臺幣950,000元為擔保
    ，並以本院96年度存字第1486號擔保提存事件提存後，聲請
    以本院96年度執全字第1232號假扣押執行相對人之財產在案
    。茲因聲請人已撤回假扣押之執行，訴訟業已終結，爰依民
    事訴訟法第104條第1項第3 款後段之規定，聲請法院通知相
    對人限期行使權利等語。
三、聲請人前開主張，業據提出本院96年度裁全字第2050號假扣
    押裁定、96年度存字第1486號提存書、本院99年11月23日嘉
    院貴96執全新字第1232號執行處通知聲請人撤回執行之函文
    等影本為證，並經本院依職權調閱本院前揭保全程序卷宗、
    提存卷宗及保全程序執行卷宗審核無訛，且查明相對人迄未
    對聲請人行使權利。從而，聲請人聲請通知相對人限期行使
    權利，核與前揭規定相符，自應准許。
四、依民事訴訟法第95條、第78條，裁定如主文。
中    華    民    國    99    年    12    月    29    日
                  民一庭法  官  周俞宏
以上正本係照原本作成
如對本裁定抗告須於裁定送達後10日內向本院提出抗告狀
中    華    民    國    98    年    12    月    29    日
                        書記官  劉怡欣

司法院資訊處製作；財團法人民間司法改革基金會備份。
